【裁判字號】    98,訴,3562
【裁判日期】    990318
【裁判案由】    妨害風化
【裁判全文】
臺灣臺中地方法院刑事判決              98年度訴字第3562號
公  訴  人  臺灣臺中地方法院檢察署檢察官
被      告  戊○○
            乙○○
            甲○○
上3人共同
選任辯護人  呂勝賢律師
上列被告等因妨害風化案件，經檢察官提起公訴（98年度偵字第
21244號），本院判決如下：
    主    文
戊○○、乙○○、甲○○共同犯圖利容留猥褻罪，戊○○處有期
徒刑柒月。乙○○、甲○○各處有期徒刑伍月，如易科罰金，均
以新臺幣壹仟元折算壹日。扣案之顧客傳票(編號：037730、037
731)貳張，均沒收。
    犯罪事實
一、戊○○曾於民國89年間因妨害風化案件(常業圖利容留性交
    罪)，經臺灣高等法院臺中分院判處有期徒刑1年4月確定，
    嗣於92年6月1日假釋期滿執行完畢（未構成累犯）。詎猶不
    知悔改，其自98年3月17日起經營「夢麗莎SPA時尚會館」(
    址設臺中市○區○○路3段89號)，並於98年7月中旬起、98
    年8月1日起，各以月薪新臺幣(下同)25000元(不含全勤獎金
    )、28000元之代價，分別僱用乙○○、甲○○擔任「夢麗莎
    SPA時尚會館」之櫃檯會計人員，均負責接聽電話、接待客
    人及結帳等工作，另僱用成年女子丁○○(花名小如)、辛○○(花名小亭)擔任店內美容師。嗣於98年8月25日，戊○○
    竟與乙○○、甲○○共同基於意圖使女子與他人為猥褻行為
    以營利之集合犯意聯絡，推由乙○○、甲○○在上開店內說
    明消費方式，告以半套猥褻行為(即由女子為男客指、油壓
    ，並按摩身體及生殖器至射精為止)可與店內美容師在包廂
    內洽談，並引導男客到包廂內等候，而媒介、容留店內成年
    女子之美容師為男客從事俗稱半套之猥褻行為，每次收費23
    00元至2700元不等(時間約為1.5小時或2小時，視美容師與
    男客談妥的時間、價錢而定)，乙○○、甲○○並負責向男
    客收取消費結帳之金錢，再由戊○○與美容師以4比6之比例
    拆帳，藉此以營利。適有丙○○、庚○○先後於98年8月25
    日22時許、23時5分前往該店消費，經甲○○帶領丙○○前
    往該店301號房間內，媒介、容留丁○○與丙○○完成「半
    套」猥褻行為之交易；庚○○亦經甲○○或乙○○帶領前往
    該店303號房間內，媒介、容留辛○○與庚○○完成「半套
    」猥褻行為之交易，惟均不及給付消費金額，即於同年月26
    日凌晨0時30分，為警持搜索票到上開店內搜索，當場在上
    開店內301號房內查獲丁○○與男客丙○○；在上開店內303
    號房內查獲辛○○與庚○○，均甫完成上開「半套」猥褻行
    為，並扣得戊○○所有供前開犯罪所用之丙○○、庚○○消
    費之顧客傳票(編號：037730、037731)2張，及與本案犯罪
    無直接關連之現金29881元、壓克力號碼牌13塊、顧客傳票1
    9張、小姐排休表1張、客人聯絡簿1本、打鐘卡4張、監視器
    主機1台、監視器鏡頭7個、電腦監視器螢幕2台等物。
二、案經臺中市警察局第二分局報告臺灣臺中地方法院檢察署檢
    察官偵查起訴。
    理    由
一、證據能力之說明：
(一)按被告以外之人於檢察事務官、司法警察官或司法警察調查
    中所為之陳述，與審判中不符時，其先前之陳述具有較可信
    之特別情況，且為證明犯罪事實存否所必要者，得為證據，
    刑事訴訟法第159條之2定有明文。所謂證人「先前不一致之
    陳述」，係指先前於審判外陳述之人（證人）現於法院作證
    ，且該審判外之陳述與該證人於審判中之證詞相較有不一致
    之情形。另所謂「較可信之特別情況」之情形，亦應就前後
    陳述時之外部情況（如時間之間隔、有意識的迴避、受不當
    外力干擾、事後串謀、立即反應所知、是否有親友在場及筆
    錄是否清楚明確等）進行比較，以資決定何者外部情況具有
    可信性。若陳述係在特別可信之情況下所為，虛偽陳述之危
    險性不高，雖係審判外陳述，或未經被告反對詰問，仍得承
    認其有證據能力。查證人丙○○、庚○○於本院審理時固均
    為與其等先前於警詢中之陳述不一致之證述，惟證人丙○○
    、庚○○於警詢中所為不利於被告戊○○、乙○○、甲○○
    之陳述，雖屬被告以外之人於審判外之言詞陳述，然證人丙○○、庚○○於警詢所證距被告等營利媒介、容留女子與他
    人為猥褻行為之時間較近，記憶自較深刻，可立即反應所知
    ，不致因時隔日久而遺忘案情，復於製作警詢筆錄時，被告
    戊○○等人並未同時在場，自無人情壓力，且無與被告戊○○等人串證之虞，況並無證據證明員警有何不法取證情形，
    本院斟酌上情，認證人丙○○、庚○○警詢時之陳述與本案
    待證事實間具有相當之關聯性，以之為本案證據尚無不當，
    認證人丙○○、庚○○之警詢陳述，得為證據。被告戊○○
    等之共同選任辯護人認上開證人於警詢中所為證述，為審判
    外之陳述，應無證據能力云云，顯不足採。
(二)次按被告以外之人於審判外之言詞或書面陳述，除法律有規
    定者外，不得作為證據；又被告以外之人於審判外之陳述，
    雖不符前4條之規定，而經當事人於審判程序同意作為證據
    ，法院審酌該言詞陳述或書面陳述作成時之情況，認為適當
    者，亦得為證據。當事人、代理人或辯護人於法院調查證據
    時，知有第159條第1項不得為證據之情形，而未於言詞辯論
    終結前聲明異議者，視為有前項之同意，刑事訴訟法第159
    條第1項、第159條之5分別定有明文。查被告戊○○等人及
    共同選任辯護人於本院言詞辯論終結前並未就本院下列所引
    用之證據聲明異議，該等證據自均具有證據能力。
二、認定犯罪事實所憑之證據及理由：
(一)訊據被告戊○○、乙○○、甲○○均矢口否認有何圖利容留
    猥褻之犯行，辯稱：其經營該店之營業內容是美容護膚、指
    油壓、臉部保養等項目，沒有經營俗稱半套之色情交易，且
    其要求店內小姐不得從事任何色情違法之行為，其沒有媒介
    容留小姐從事性交易等行為，也不知道證人丁○○、辛○○
    有從事色情之行為，若證人丁○○、辛○○真有從事半套之
    色情交易，實係證人丁○○、丙○○間及證人辛○○、庚○○間個別之交易，並非出於其媒介、容留所致云云；被告乙○○則辯稱：該店營業內容是指油壓、臉部保養、去角質等
    ，沒有經營色情性交易，1節1小時900元，通常是2節，客人
    是離開時付款交給伊，伊並沒有向客人介紹客人店裡有半套
    之色情服務云云。被告甲○○亦辯稱：該店營業內容是每60
    分鐘為1節，每節收費900元，店內小姐都是幫客人指油壓，
    沒有經營色情交易，其沒有跟客人介紹若要做半套服務，要
    在包廂內和小姐私下談云云。經查：
  1.證人即男客丙○○於98年8月26日警詢中證稱：「(問:警方
    於98年8月26日00時30分持搜索票…前往臺中市○區○○路3
    段89號夢麗莎SPA時尚會館搜索時，當時你人在何處?做何事
    ?現場還有何人?)答:警方持搜索票前往該處搜索時，當時我
    人在3樓301室，由該店花名『小如』的小姐幫我從事俗稱半
    套的服務。(經於所內指認丁○○…)我是約於98年8月25日2
    2時許，自行前往…消費，是由該店櫃檯內1名瘦高女子( 經
    於所內指認…甲○○…)接待我及帶領我到包廂的，該名女
    子向我表示店內每節費用新臺幣900元，若要做半套服務則
    要在包廂內和小姐私下談，我知道他們『半套店』都是這樣
    向客人介紹消費…該店稱所謂半套式服務是由按摩小姐雙手
    或口挑逗我的生殖器官，待我生殖器勃起後載再以手來回套
    弄我的生殖器官直至射精，就是半套服務也就是俗稱的『打
    手槍』。…我進入房間後該小姐就叫我先洗澡，洗完澡後要
    我換穿和服躺到床上，以手及口挑逗我直到我性器官勃起後
    ，便以手來回套弄我的性器官從事俗稱半套的性服務，…我
    有完成射精。(問:你至該店從事半套色情服務費用多少?我
    進包廂後小姐丁○○就向我表示『做半套服務2小時費用230
    0元』。…小姐幫我服務時沒有使用保險套，至於擦拭精液
    的衛生紙是由小姐拿出房間外面了。(問:於本次前往該店消
    費，消費之費用交給誰?)答:我還沒付錢警方就到場臨檢了
    」等語(見警卷第29-32頁)。又於偵查中結證稱：「…我在
    警詢講的才是實話…」等語（見偵卷第24頁）。
  2.證人即男客庚○○於98年8月26日警詢中證稱：「…警方是
    於98年8月26日0時30分許持…搜索票到臺中市○區○○路3
    段89號(夢麗莎SPA時尚會館)搜索，…我在3樓303室剛好10
    號美容師(經當場指認為辛○○)在幫我做指油壓服務，現場
    有我及美容師辛○○。…我是於98年8月25日23時5分左右許
    我自行前往（夢麗莎SPA時尚會館）消費，我到達後由2名女
    子…(經查證為甲○○…及乙○○…)跟我接待，並帶我到3
    樓，在前往3樓包廂途中她跟我說該店，每1節(60分鐘)，收
    費新臺幣900元，服務性質是指油壓。(問:…辛○○是否有
    向你告知該店有從事色情交易行為?)答:她有告知有做半套
    色情服務，但是時間改為90分鐘，價錢新臺幣2700元。美容
    師進包廂後即為我指油壓，服務到一個階段時美容師就自動
    問我說有做半套色情服務，然後我就答應她為我做半套色情
    服務（打手槍）。(問:…辛○○是否為甲○○或乙○○媒介
    前往3樓303室為你做半套性交易服務?)答:是甲○○或乙○○媒介前往3樓303室為我做半套性交易服務。(問:你所稱半
    套色情服務是為何服務性質?)答:美容師以手為我生殖器官
    經上下抽送直至射精為止。…(當時)沒有使用保險套。已完
    成半套性交易。有射精完畢。(問:你在303包廂內有從事半
    套性交易服務，為何警方搜索時未發現有精液?)答:美容師
    是用衛生紙包住精液，美容師已經把包有精液衛生紙拿到外
    頭。…我尚未付款即遭警方查獲」等語(見警卷第36-38頁)
    。又於98年10月1日偵查中結證稱：「(問:警詢筆錄的內容
    是否你自己陳述?)答:是。(問:辛○○到底有無跟你說要做
    半套性交易?)答:…她有暗示我，我有默許要做半套，默許
    當時，我已經知道做半套的價格和時間。(問：是何人告訴
    你做半套的時間和價格?)答:辛○○跟我說的」等語（見偵
    卷第25頁）。
  3.綜觀證人丙○○、庚○○前揭警詢證述內容詳細，復提及個
    人隱私，且甫於本案查獲後隨即製作警詢筆錄，記憶最為深
    刻，並與偵查中證述警詢筆錄所述屬實，亦與被告等人間均
    無何怨隙，衡情自無故設詞誣陷被告等人之理，是證人丙○○、庚○○上開警詢證述應屬真實，足堪採信。
  4.又依「夢麗莎SPA時尚會館」店內規定，客人消費之金額是
    由櫃檯人員負責收錢，店內美容師不能向客人收錢，證人丁○○、辛○○亦均未向客人收過任何錢，被告戊○○係以4
    比6之比例與證人丁○○、辛○○拆帳等情，已據證人丁○○、辛○○於警詢、偵查中證述在卷，顯見證人丙○○、庚○○與證人丁○○、辛○○所為前開半套猥褻行為之消費金
    額，即非由證人丁○○、辛○○所獨得，尚須與被告戊○○
    以前開比例拆帳，是前開半套猥褻行為之交易應非出於證人
    丁○○、辛○○與證人丙○○、庚○○之私下交易，顯係出
    於被告戊○○、乙○○、甲○○共同媒介、容留所致，而被
    告戊○○就前開半套猥褻行為交易既有拆帳獲有金錢所得，
    其與被告乙○○、甲○○間有共同媒介、容留證人丁○○、
    辛○○分別與證人丙○○、庚○○為「半套」猥褻行為以營
    利之犯意，至為明確。
  5.此外，並有上開顧客傳票(編號：037730、037731)2張扣案
    可稽。
  6.至證人丁○○、辛○○於本院審理時證述未與證人丙○○、
    庚○○為「半套」猥褻行為云云，及證人丙○○、庚○○於
    本院審理時改口證稱：當天在店內沒有為半套的性交易云云
    ，乃與事實不符，均屬迴護被告等人之詞，亦不足採憑。
(二)綜上所述，被告戊○○、乙○○、甲○○上開所辯，無非事
    後卸責之詞，均不足採信。事證明確，被告戊○○、乙○○
    、甲○○上開圖利容留猥褻之犯行，洵堪認定，應予依法論
    科。
三、論罪科刑：
(一)核被告戊○○、乙○○、甲○○所為，均係犯刑法第231條
    第1項之意圖使女子與他人為猥褻之行為，而容留以營利罪
    。其等媒介之低度行為，為容留之高度行為所吸收，不另論
    罪。
(二)又刑事法若干犯罪行為態樣，本質上原具有反覆、延續實行
    之特徵，立法時既予特別歸類，定為犯罪構成要件之行為要
    素，則行為人基於概括之犯意，在密切接近之一定時、地持
    續實行之複次行為，倘依社會通念，於客觀上認為符合一個
    反覆、延續性之行為觀念者，於刑法評價上，即應僅成立一
    罪。學理上所稱「集合犯」之職業性、營業性或收集性等具
    有重複特質之犯罪均屬之，例如經營、從事業務、收集、販
    賣、製造、散布等行為概念者是。查刑法第231條第1項前段
    之圖利容留猥褻及性交罪，均係以意圖營利為其構成要件要
    素，即是以營業牟利為其基本行為態樣，於構成要件類型上
    ，本質上已具備反覆、延續之行為特徵，是被告戊○○、乙○○、甲○○先後2次容留女子與他人為猥褻行為而營利，
    均應為此類犯罪之典型或常態，自應論以集合犯之包括一罪
    。
(三)爰審酌被告戊○○有上開前科，素行不佳，被告乙○○、甲○○均無前科，素行尚佳，有臺灣高等法院被告前案紀錄表
    及臺灣臺中地方法院檢察署刑案資料查註紀錄表各1份在卷
    可憑，其等共同容留、媒介女子與他人為猥褻而營利，敗壞
    社會善良風氣，犯後復飾詞否認犯罪，毫無悔意，被告戊○○係該店之經營者，被告乙○○、甲○○僅為受僱之員工，
    及其等犯罪之動機、目的、手段、智識、生活狀況及檢察官
    對被告戊○○求處有期徒刑1年6月，對被告乙○○、甲○○
    各求處有期徒刑1年，猶嫌過重等一切情狀，分別量處如主
    文所示之刑，並就被告乙○○、甲○○部分，諭知易科罰金
    之折算標準，以資儆懲。
(四)又扣案之顧客傳票(編號：037730、037731)2張，分係證人
    丙○○、庚○○到店為半套猥褻行為紀錄消費之單據，自屬
    被告戊○○所有供共同犯罪所用之物，爰依刑法第38條第1
    項第2款規定，均併予宣告沒收。至另扣案之現金29881元、
    壓克力號碼牌13塊、顧客傳票19張、小姐排休表1張、客人
    聯絡簿1本、打鐘卡4張、監視器主機1台、監視器鏡頭7個、
    電腦監視器螢幕2台等物，尚乏證據證明與被告等人本案犯
    罪具有直接關連，不得併予宣告沒收，附此敘明。
四、適用之法律：
(一)刑事訴訟法第299條第1項前段。
(二)刑法第28條、第231條第1項、第41條第1項前段、第38條第1
    項第2款。
(三)刑法施行法第1條之1第1項、第2項後段，判決如主文。
本案經檢察官己○○到庭執行職務。
中    華    民    國    99    年    3    月    18    日
                        臺灣臺中地方法院刑事第5庭
                            審判長法  官  張靜琪
                                  法  官  莊嘉蕙
                                  法  官  丁智慧
上正本證明與原本無異。
如不服本判決，應於收送達後10日內向本院提出上訴書狀（應敘
述具體理由並附繕本）。上訴書狀如未敘述理由，應於上訴期間
屆滿後20日內補提理由書於本院。
                                  書記官  林錦源
中    華    民    國    99    年    3    月    18    日
附錄本案論罪科刑法條全文：
刑法第231條第1項
意圖使男女與他人為性交或猥褻之行為，而引誘、容留或媒介以
營利者，處5年以下有期徒刑，得併科10萬元以下罰金。以詐術
犯之者，亦同。

司法院資訊處製作；財團法人民間司法改革基金會備份。
